臺灣新竹地方法院刑事判決　　　　　　　100年度訴字第175號
公　訴　人　臺灣新竹地方法院檢察署檢察官
被　　　告　陳榮裕
選任辯護人　財團法人法律扶助基金會李宏文律師
上列被告因違反兒童及少年性交易防制條例等案件，經檢察官提
起公訴（100年度偵字第4154號），本院判決如下：
    主  文
陳榮裕犯圖利使未滿十八歲之人為性交易罪，處有期徒刑參年貳
月，併科新臺幣拾萬元，如易服勞務，以新臺幣壹仟元折算壹日
；扣案陳榮裕所有之帳冊參本、保險套捌個、NOKIA 行動電話壹
具（含SIM 卡壹枚）均沒收。
    事  實
一、陳榮裕因需負擔自己、前妻、未成年兒子之生活開銷，然經
    濟能力不佳，竟基於使成年女子及未滿十八歲之未成年女子
    與男客為性交行為藉以營利之單一犯意，自民國99年10月間
    起陸續媒介並擔任司機載送其女朋友即未成年女子甲女（代
    號：A100A7，82年10月生，依兒童及少年福利法第46條第2
    項規定不得揭露足以識別少年身分資訊，真實姓名、年籍資
    料詳卷，下稱甲女）、成年女子楊雅婷（自100 年3 月起至
    查獲時止）、葉曉琪（自100 年3 月底起至查獲時止）、段
    祈夢（自99年11月起至100 年3 月止）等人至月圓、向日葵
    、星河、好歡喜、女孩護膚坊等位於新竹縣、市之汽車旅館
    與不特定男子為性交行為，每次性交易代價通常為新臺幣（
    下同）3500元-4000 元，女子通常可分得2000元或2200元（
    例如：段祈夢），其餘則歸陳榮裕自己所有，或由陳榮裕另
    與其他介紹客人過來的應召站拆帳，而以此方式營利。嗣警
    接獲線報後，於100 年4 月22日1 時30分許持臺灣新竹地方
    法院檢察署檢察官核發之拘票及本院核發之搜索票，至陳榮
    裕位於新竹市○○路279 號5 樓之2 租屋處執行拘提及搜索
    ，當場在：(一)甲女之手提包內扣得第三級毒品愷他命1 包及
    保險套6 個。(二)在上開租屋處房間床上扣得甲女所有之第三
    級毒品愷他命1 包、易利信行動電話1 具（含SIM 卡1 枚）
    。(三)在租屋處房間床上扣得陳榮裕所有之帳冊2 本。(四)另在
    陳榮裕所有車號8861-B8 號自小客車內扣得陳榮裕所有之帳
    冊1 本、保險套8 個、NOKIA 行動電話1 具（含SIM 卡1 枚
    ）。(五)適楊雅婷陪同葉曉琪至上址繳付性交易所得，一併為
    警查獲，為警當場扣得楊雅婷所有之保險套2 個，葉曉琪所
    有之保險套10個、潤滑劑4 瓶、性交易所得3800元，而查悉
    上情。
二、案經新竹市警察局移送臺灣新竹地方法院檢察署檢察官偵查
    起訴。
    理  由
一、按被告以外之人於審判外之陳述，雖不符前四條之規定，而
    經當事人於審判程序同意作為證據，法院審酌該言詞陳述或
    書面陳述作成時之情況，認為適當者，亦得為證據；又當事
    人、代理人或辯護人於法院調查證據時，知有第159 條第1
    項不得為證據之情形，而未於言詞辯論終結前聲明異議者，
    視為有前項之同意，刑事訴訟法第159 條之5 第1 項、第2
    項分別定有明文。本案以下所引用被告以外之人於審判外之
    言詞或書面陳述，雖均屬傳聞證據，惟檢察官、被告並不爭
    執證據能力，本院審酌上開證據作成時亦無不適當之情形，
    認均具證據能力。
二、上開犯罪事實，除被告媒介未成年甲女與男客性交易是否有
    意圖營利抽取佣金乙節外，其餘均迭據被告於本院準備程序
    及審理程序中坦承不諱，核與證人葉曉琪於警詢、偵查之證
    述（偵查卷頁50、154 ）、楊雅婷於偵查中之證述（偵查卷
    頁155 ），證人甲女、楊欣怡、段祈夢於本院審理中之證述
    （本院卷頁89背面以下、頁107 、頁113 背面）相符，並有
    上開於甲女之手提包內扣得之保險套6 個、於被告租屋處房
    間床上扣得被告所有之帳冊2 本、於陳榮裕車號8861-B8 號
    自小客車內扣得之帳冊1 本、保險套8 個、NOKIA 行動電話
    1 具（含SIM 卡1 枚），於楊雅婷身上扣得之保險套2 個，
    於葉曉琪身上扣得之保險套10個、潤滑劑4 瓶、性交易所得
    3800元等物在卷可稽（偵查卷頁55-117），被告此部分犯行
    ，事證明確，堪予認定。
三、另被告矢口否認伊媒介甲女性交易後曾向甲女抽頭乙節，辯
    稱：甲女從事性交易所得的價款，伊至多僅有扣除要轉交給
    其他介紹人的錢，後來伊經濟能力比較不好的時候，雖然有
    從甲女的性交所得抽取600 元，但伊認為那不是抽成，伊從
    來沒有向甲女抽成營利的動機等語，辯護人亦為被告辯稱：
    被告雖然後來有向甲女抽成，但那是供應被告和甲女二人共
    同的生活費，並非屬於意圖營利的行為等語。然查：
  (一)被告媒介甲女外出性交易，初雖未向甲女抽取報酬，然嗣後
    因自己經濟能力不佳，並要支付前妻、未成年兒子之生活費
    用，或清償之前積欠甲女之欠款，乃開始自甲女的性交易所
    得中抽取報酬等情，業據證人甲女到庭證稱：「（你從事性
    交易的代價是多少？如何分帳？）代價3000元到4000元。（
    那你跟陳榮裕之間怎麼分？）就我拿2000，他拿1500。…（
    如果4000元的時候怎麼分？）他拿2000，我拿2000。」、「
    （被告收走的部分，有一部分的錢是要回給介紹人？）是。
    （最後剩下的錢就是給被告？）對。（被告跟你收取這條錢
    的原因為何？）因為一方面他要賺。（你有沒有跟被告提過
    既然你們是男女朋友關係，為何他還要賺你這條錢？）有。
    （被告如何回答你？）他說他也是要賺，就是一樣也是生活
    費用。（你剛才講到生活費用大部分是你出，你出的意思是
    …？）我賺的部分再拿出錢來。（那被告自己賺的部分呢？
    ）付他兒子的學費，他前妻那些的費用。」、「（被告有無
    跟你借過錢？）有。（那被告怎麼還你的？）他自己賺的自
    己還我，就是他拿他自己裡面抽成的部分還我，他跟他介紹
    人分帳的那一些錢拿來還我。…（既然被告欠你錢，為何你
    不跟被告講他就不要再跟妳抽成了，直接拿來抵債？）他自
    己說不要。」、「（你知道被告抽成的目的為何嗎？）當然
    是他要自己賺。（你有無覺得他跟妳抽成的目的是為了要支
    付你們兩人的共同生活開銷？）有。（既然這樣子為何妳還
    會說被告要自己賺？）因為他要養他前妻啊，因為那時我跟
    他、還有他前妻、他兒子住在一起。」、「（因此你認為被
    告跟你抽成的目的，是除了支付你們兩人的生活費以外，也
    有支付他前妻跟他兒子的生活費？）是。（所以你說他自己
    也要賺，也是這個意思？）是。」（本院卷頁90、頁93、頁
    94、頁101 背面、頁102 背面）等語，證人楊欣怡到庭亦證
    稱：「（你是否曾在被告民生路住處看到甲女跟被告上工回
    來之後拆帳？）是。」、「（除了妳自己看見以外，甲女有
    跟你提過拆帳的事情嗎？）有，她跟我說過她不滿為甚麼被
    告拿的比較多，她上的工，她賺的錢，為甚麼她抽得比較少
    。」、「（妳怎麼知道被告分錢的動作就是在拆帳？）被告
    有講下班了，來拆帳、來分，被告會講。」、「（甲女怎麼
    跟你抱怨？）她說她賺的錢，被告都跟她拿去、借去了，她
    要拿甚麼來幫他付家裡的費用。甲女的意思就是說她賺來的
    錢已經抽成分開了，那她自己賺的錢放在身上又都被被告借
    走了…」等語明確（本院卷頁107 背面、頁108 、頁110 背
    面、頁111 ）。
  (二)甲女自案發後即經法院裁定收容於相關處所，與證人楊欣怡
    並無見面串供之可能；又證人楊欣怡除因看不慣被告媒介甲
    女從事性交易外，與被告並無感情或金錢上之糾葛，業據證
    人楊欣怡證稱在卷（本院卷頁110 背面），顯見證人楊欣怡
    並無故意迴護證人甲女而誣陷被告之可能；又甲女向證人楊
    欣怡抱怨時，衡情並不可能料到楊欣怡日後將有可能到法院
    作證，其當時向楊欣怡抱怨被告向其抽成等語，應屬可信。
    再參以：被告當庭亦多次自承：「（對證人楊欣怡之證言有
    何意見？）…我有在證人面前發錢、分帳過沒錯…證人應該
    都有看到我跟這些小姐分錢，因為她那時很常出入我家…證
    人說她有看到我跟甲女在分錢是實在的，我跟甲女分錢她有
    看到，但我不曉得她知不知道我們在分多少錢。」（本院卷
    頁114 背面）、「（對證人甲女之證言有何意見？）…我發
    給證人甲女的…就是扣掉介紹費以外，受下的錢都是全部給
    她，我自己沒有留下錢，那是後面欠她錢的時候，才有拿60
    0 元，然後扣掉要還她的錢。…（你沒有辦法還她錢，為何
    你還要跟甲女拿600 元？）因為那時候都沒有小姐了，全部
    都跑光光了，只剩下她，我說這樣我也沒收入，我要怎麼還
    你錢。（你的意思是你欠甲女錢時，是因為你自己生活已經
    很困難了，所以你才會又另外跟甲女拿600 元起來？）對…
    就只有那時候才有拿她2800元裡面的600 元…（你是100 年
    4 月22日被查獲，你從何時開始跟甲女拿600 元？）差不多
    我欠她3 萬多元大概不到2 個月，也就是被查獲前的2 個月
    開始，扣掉介紹人的費用以外，我應該給她的錢，我另外拿
    了600 元起來做我的生活費跟還她的錢。（你已經欠甲女3
    萬多元了，你要怎麼扣她600 元再來還她？）因為我抽煙、
    加油都是從那600 元裡面支出，有剩的再還她，她也同意。
    」、「（但是上次請你就甲女證言表示意見時，你也承認…
    ？）因為當時我沒有錢還甲女，所以我才跟甲女說你原本照
    市場行情要給我的抽頭金600 元要給我，這樣我才有錢可以
    生活及還甲女的錢。」等語（本院卷頁106 頁正反面、頁14
    8 ），顯見被告確實於甲女完成性交易後，有向甲女抽成，
    且該抽成不僅係為了被告與甲女共同支出之生活費而已，還
    有供作被告用以支付自己、前妻、兒子的生活開支，或用作
    其自己清償積欠甲女之債務，顯然係為了其自身的利益為之
    ，而具有為自己營利之意圖，被告及辯護人上開辯解，均不
    足採。
  (三)綜合上述，被告上開意圖營利媒介成年女子及未滿十八歲女
    子與他人性交易等犯行，事證明確，應依法論科。
四、論罪科刑：
  (一)核被告上開所為，係觸犯刑法第231 條第1 項媒介成年女子
    與他人性交營利罪，及兒童及少年性交易防制條例第23條第
    2 項意圖營利媒介未滿十八歲之女子為性交易罪。被告於上
    開犯罪期間，以相同手法接續媒介甲女、楊雅婷、葉曉琪、
    段祈夢等女子外出與男客從事性交易以營利之行為，為接續
    犯，應以一罪論。被告所犯刑法第231 條第1 項妨害風化罪
    ，係侵害社會法益，因此於上開期間雖然同時媒介多名成年
    女子從事性交易，亦應論以一罪；又被告以一個經營行為，
    同時觸犯刑法第231 條第1 項媒介成年女子性交營利罪，及
    兒童及少年性交易防制條例第23條第2 項圖利媒介未滿十八
    歲之女子性交易二罪，係以一行為觸犯二種法益之二罪名，
    為想像競合犯，應依刑法第55條從一重論以兒童及少年性交
    易防制條例第23條第2 項之罪。起訴書雖未起訴被告媒介成
    年女子段祈夢外出與男客性交易之犯行，然此部分與上開有
    罪部分既係屬於一罪之關係，本院自得併與審理。爰審酌被
    告正值青壯，不思以正當工作賺錢，竟媒介女子與他人從事
    性交易牟利，侵害社會善良秩序，尤其明知甲女係未成年女
    子，竟仍媒介外出與男客性交易營利，另外戕害未成年少女
    身心甚鉅，又否認犯罪雖係被告之權利，然本案事證明確，
    被告仍否認犯罪，可見並無勇於承擔反省之心，本不宜寬恕
    ，惟念本案法定最低本刑已高，被告當時係因經濟困頓，為
    支付自己、前妻、未成年幼子之生活開銷方才為之，雖然否
    認犯罪，但開庭態度良好，並坦承大部分客觀事實，尚有悔
    改之意，並參酌被告之犯罪動機、家庭環境（家中尚有老父
    母賴其返家照顧，參見卷附被告父親到庭之陳述）、學經歷
    、現已從事正當工作等一切情狀，量處如主文所示之刑，並
    就併科之罰金部分諭知如易服勞役之折算標準。
  (二)至於辯護人認依被告之犯罪動機、家中情況，有情輕法重顯
    可憫恕之處，請求本院依刑法第59條規定減輕其刑，且請求
    給予被告緩刑機會等語，然查：刑法第59條之酌量減輕其刑
    ，必於犯罪之情狀，在客觀上足以引起一般同情，認為即予
    宣告法定低度刑期，猶嫌過重者，始有其適用。至於被告無
    前科，素行端正，生長歷程堪憫等情狀，僅可為法定刑內從
    輕科刑之標準，不得據為酌量減輕之理由（最高法院51年台
    上字第899 號判例參照）。本案被告觸犯媒介成年女子與他
    人性交犯行部分，旗下女子不少，媒介次數亦多（卷內被告
    坦承之媒介頻率，以及帳冊記載之筆數參照），另明知甲女
    為未成年女子，仍媒介甲女外出性交易，戕害甲女身心健康
    甚鉅，於社會通念上並無情輕法重，其情可憫之情形，辯護
    人所請，礙難准許，併此敘明。
  (三)扣案陳榮裕所有之帳冊參本、保險套捌個、NOKIA 行動電話
    （含SIM 卡壹枚）壹具，係被告所有，且供其犯罪所用之物
    ，應依刑法第38條第1 項第2 款宣告沒收；至於其餘扣案物
    ，乃屬甲女、楊雅婷或葉曉琪所有，並非被告所有，其中毒
    品部分亦與本案無關，爰不宣告沒收。
據上論斷，應依刑事訴訟法第299 條第1 項前段，兒童及少年性
交易防制條例第23條第2 項，刑法第11條前段、第231 條第1 項
前段、第55條、第42條第3 項、第38條第1 項第2 款，刑法施行
法第1 條之1 第1 項、第2 項前段，判決如主文。
本案經檢察官邱志平到庭執行職務。
中    華    民    國   100    年    11    月    25    日
                  刑事第五庭  審判長法官  黃美盈
                                    法官  傅伊君
                                    法官  蔡川富
以上正本證明與原本無異。
如不服本判決應於收受判決後10日內向本院提出上訴書狀，並應
敘述具體理由。其未敘述上訴理由者，應於上訴期間屆滿後20日
內向本院補提理由書(均須按他造當事人之人數附繕本)「切勿逕
送上級法院」。
中    華    民    國   100    年    11    月    25    日
                                  書記官  劉雅文
中華民國刑法第231條
（圖利使人為性交或猥褻罪）
意圖使男女與他人為性交或猥褻之行為，而引誘、容留或媒介以
營利者，處5 年以下有期徒刑，得併科10萬元以下罰金。以詐術
犯之者，亦同。
公務員包庇他人犯前項之罪者，依前項之規定加重其刑至二分之
一。

兒童及少年性交易防制條例第23條
引誘、容留、媒介、協助或以他法，使未滿十八歲之人為性交易
者，處1 年以上7 年以下有期徒刑，得併科新臺幣3 百萬元以下
罰金。以詐術犯之者，亦同。
意圖營利而犯前項之罪者，處3 年以上10年以下有期徒刑，併科
新臺幣5 百萬元以下罰金。
媒介、收受、藏匿前2 項被害人或使之隱避者，處1 年以上7 年
以下有期徒刑，得併科新臺幣3 百萬元以下罰金。
前項收受、藏匿行為之媒介者，亦同。
前4 項之未遂犯罰之。